【裁判字號】    97,易,1093
【裁判日期】    980109
【裁判案由】    竊盜
【裁判全文】
臺灣屏東地方法院刑事判決              97年度易字第1093號
公  訴  人  臺灣屏東地方法院檢察署檢察官
被      告  乙○○
                    （現在臺灣高雄戒治所強制戒治中）
上列被告因竊盜案件，經檢察官提起公訴（97年度偵字第3773
、5300號），本院改以簡式審判程序審理，判決如下：
    主  文
乙○○竊盜，累犯，處有期徒刑參月。又攜帶兇器竊盜，累犯，
處有期徒刑捌月。應執行有期徒刑玖月。
    事  實  及  理  由
一、事實：
    (一)乙○○曾於民國81年間，因違反麻醉藥品管理條例案件，
      為本院以81年度少訴字第12號判決判處有期徒刑2 年8 月
      ，緩刑5 年確定。84年間，其又因違反懲治盜匪條例案件
      ，經本院以84年度訴字第573 號判決判處有期徒刑7 年2
      月確定，前開緩刑亦遭撤銷。上開2 判決所處之刑接續執
      行，本應執行至94年2 月5 日縮刑期滿，然其入監服刑尚
      未期滿，即於88年8 月19日獲得假釋出獄（尚餘殘刑5 年
      4 月10日）。惟於89年間，其又因竊盜案件，經本院以89
      年度易字第1344號判決判處有期徒刑1 年確定；90年間，
      其又因違反槍砲彈藥刀械管制條例案件，經本院以91年度
      訴字第376 號判決判處應執行有期徒刑8 月，併科罰金新
      臺幣5 萬元確定（嗣經本院以96年度聲減字第840 號裁定
      減刑），上開假釋遂遭撤銷。其自90年6 月6 日起入監受
      前開殘刑及徒刑之執行，本應至96年10月13日期滿，然於
      96年8 月30日又獲假釋出獄，並付保護管束，迄其保護管
      束期滿日為止，其假釋均未撤銷，其未執行之刑，以已執
      行論。
    (二)詎其仍不知警惕，復又為下列竊盜犯行：
      1.於97年6 月4 日9 時許，駕駛車號4213-UA 號自小客車
        ，行經屏東縣恆春鎮○○路段許峰銘所經營之「山海資
        源回收場」，見四下無人，認有機可乘，竟基於意圖為
        自己不法之所有，自該回收場後方未加圍籬之缺口處，
        進入該回收場，徒手竊取許峰銘所有之家庭用廢電線3
        袋（總重約45公斤，價值約新臺幣〈下同〉1,350 元）
        。得手後先將之藏匿於上開自小客車內，再返回該資源
        回收場內繼續搜尋其他財物時，適許峰銘及其員工呂明
        宏返回該資源回收場，發現乙○○後隨即報警查獲，並
        扣得上開廢電線3 袋（已發還許峰銘）。
      2.於97年8 月5 日15時許，持足以傷害人之生命身體安全
        、客觀上可供為兇器使用之球棒1 支，駕駛上開自小客
        車，行經屏東縣車城鄉○○村○○路248 號甲○○住處
        前，另基於意圖為自己不法之所有，竊取甲○○置於該
        住處廚房旁之鋁片1 批（總重約61公斤，價值約1,830
        元）。得手後，隨即以上開自小客車載至屏東縣恆春鎮
        ○○路202 號嚴陳秀枝所經營之「恆西舊貨場」，欲變
        賣供己花用，惟未及變賣，即為警於當日15時50分許在
        該舊貨場當場查獲，並扣得上開鋁片1 批（已發還甲○
        ○）。
二、證據：本件證據除引用檢察官起訴書之記載（如附件）外，
    並增加引用被告於本院審理中之自白為證據。
三、按所謂兇器，其種類並無限制，凡客觀上足以對人之生命、
    身體安全構成威脅之物品均屬之，且只須行竊時攜帶為已足
    ，不以行為人初有行兇意圖為必要。經查，被告行竊時所攜
    帶之工具為球棒，質地堅硬鈍重，足以對人之生命、身體安
    全構成威脅，客觀上具有危險性，應屬於刑法第321 條第1
    項第3 款所稱兇器。核被告於犯罪事實欄(二)1.所載時、地之
    行為，係犯刑法第320 條第1 項之竊盜罪；於犯罪事實欄(二)
    2.部分所載時、地之行為，則係犯同法第321 條第1 項第3
    款之攜帶兇器竊盜罪。被告所犯上開2 罪，犯意各別，行為
    互殊，應分論併罰。又被告前有如事實欄(一)所示之科刑及執
    行情形，有臺灣高等法院被告前案紀錄表附卷足憑，其於刑
    之執行完畢後5 年內，故意再犯本件有期徒刑之兩罪，均為
    累犯，應分別依法加重其刑。爰審酌被告之智識程度，曾有
    違反麻醉藥品管理條例、懲治盜匪條例、槍砲彈藥刀械管制
    條例及多次竊盜之犯罪前科，素行不佳，本件犯罪之動機、
    目的、手段，犯罪所得之利益，被害人所受之損害，被告事
    後均坦承犯行，態度尚稱良好等一切情狀，分別量處如主文
    所示之刑，並合併定其應執行之刑，以資懲儆。
據上論斷，應依刑事訴訟法第284 條之1 、第273 條之1 第1 項
、第299 條第1 項前段、第310 條之2 ，刑法第320 條第1 項、
第321 條第1 項第3 款、第47條第1 項、第51條第5 款，刑法施
行法第1 條之1 ，判決如主文。
中    華    民    國    98    年    1     月    9     日
                  刑事第四庭    法  官  王以齊
以上正本證明與原本無異。
如不服本判決應於收受判決後10日內向本院提出上訴書狀，並
應敘述具體理由；其未敘述上訴理由者，應於上訴期間屆滿後
20日內向本院補提理由書（均須按他造當事人之人數附繕本）
「切勿逕送上級法院」。
中    華    民    國    98    年    1     月    9     日
                                書記官  蔡進吉
附錄本判決論罪科刑法條：
刑法第320 條第1 項
意圖為自己或第三人不法之所有，而竊取他人之動產者，為竊盜
罪，處5 年以下有期徒刑、拘役或新臺幣1 萬5 千元以下罰金。
刑法第321 條第1 項第3 款
犯竊盜罪而有左列情形之一者，處六月以上、五年以下有期徒刑
：
三、攜帶兇器而犯之者。


司法院資訊處製作；財團法人民間司法改革基金會備份。
